【裁判字號】    97,易,90
【裁判日期】    970324
【裁判案由】    竊盜
【裁判全文】
臺灣嘉義地方法院刑事判決                97年度易字第90號
公  訴  人  臺灣嘉義地方法院檢察署檢察官
被      告  乙○○
            甲○○
上列被告等因竊盜案件，經檢察官提起公訴（九十七年度偵字第
八二五號），本院判決如下：
    主  文
乙○○、甲○○共同犯攜帶兇器踰越安全設備竊盜罪，均累犯，
乙○○處有期徒刑拾月，甲○○處有期徒刑玖月，扣案之螺絲起
子壹把沒收。
    事  實
一、乙○○前因施用第二級毒品案件，經本院於民國九十年二月
    二十日以八十九年度易字第一０五八號判決判處有期徒刑六
    月，如易科罰金，以銀元三百元折算一日確定，又因施用第
    一級毒品案件，經本院於九十一年二月二十日以九十年度訴
    字第七二０號判決判處有期徒刑一年確定，再因施用第一級
    毒品案件，經本院於九十一年十二月六日以九十一年度訴字
    第四六０號判決處有期徒刑一年二月確定，復因施用第二級
    毒品案件，經本院於九十二年一月二十七日以九十一年度簡
    字第一一八三號判決判處有期徒刑六月，如易科罰金，以銀
    元三百元折算一日確定，上開案件（有期徒刑一年二月及六
    月）經本院裁定定應執行刑為有期徒刑一年六月確定，與上
    開施用第二級毒品（有期徒刑六月）及施用第一級毒品案件
    （有期徒刑一年）接續執行，於九十四年十月十八日因縮短
    刑期假釋出監，並交付保護管束，於九十五年二月十三日保
    護管束期滿未經撤銷假釋，視為執行完畢。甲○○則因妨害
    自由案件，經本院於九十一年八月十四日以九十年度易字第
    四九六號判決判處有期徒刑三月，於同年九月五日確定，入
    監服刑後於九十二年一月三十日執行完畢，翌日出監。
二、乙○○、甲○○均不思悔改，二人共同基於意圖為自己不法
    之所有之犯意聯絡，於九十七年一月二十九日下午一時許，
    由乙○○攜帶其所有客觀上具危險性足供兇器使用之螺絲起
    子一把，由甲○○騎乘車牌號碼ＬＲＲ－７１１號機車搭載
    乙○○，前往嘉義市政府所屬「臺灣菸酒公賣局嘉義菸廠」
    （下稱嘉義菸廠）後，渠二人即自嘉義市○○路與北安路口
    處，踰越嘉義菸廠所圍設用以防閑用之圍牆，侵入嘉義菸廠
    ，旋由乙○○持上開螺絲起子鬆開嘉義菸廠內之鋁門窗框上
    之螺絲，再由甲○○取下鋁門窗框之方式，竊取鋁門窗框七
    十五支（長四十公分部分三十八支、長一一０公分部分三十
    七支），得手後將之置放於上開機車前方踏板上，擬載往變
    賣之際，經警當場查獲，並扣得上開螺絲起子一把及所竊得
    之鋁門窗框等物（鋁門窗框業據嘉義市政府領回）。
三、案經嘉義市政府訴由嘉義市警察局第一分局報由臺灣嘉義地
    方法院檢察署檢察官偵查起訴。
    理  由
壹、程序事項
    按被告以外之人於審判外之陳述，雖不符刑事訴訟法第一百
    五十九條之一至之四之規定，而經當事人於審判程序同意作
    為證據，法院審酌該言詞陳述或書面陳述作成時之情況，認
    為適當者，亦得為證據。當事人、代理人或辯護人於法院調
    查證據時，知有第一百五十九條第一項不得為證據之情形，
    而未於言詞辯論終結前聲明異議者，視為有前項之同意，此
    觀刑事訴訟法第一百五十九條之五規定甚明。本件公訴檢察
    官及被告乙○○、甲○○二人於本院準備程序及審理時對於
    證人即告訴代理人丙○○於警詢之陳證內容暨其他相關具傳
    聞性質之證據資料等證據能力，均表示無意見，同意作為本
    案之證據，且迄於言詞辯論終結前亦未聲明異議。本院審酌
    前揭證人之陳述及證據資料作成時之情況，核無違法取證或
    其他瑕疵，認為以之作為證據為適當，自得作為證據，合先
    敘明。
貳、實體事項
一、訊據被告乙○○、甲○○二人對於上開犯罪事實坦承不諱，
    核與被告二人於警局初詢、檢察官偵查及本院（聲羈案）法
    官訊問時所供述之情節均屬相符，互核被告（即證人）二人
    對於彼此涉案之情節暨證人即告訴代理人丙○○之陳證情節
    亦屬相符，復有扣押筆錄、被害報告書、贓物認領保管單各
    一件、查獲照片四張附卷及螺絲起子一把扣案可資佐證，事
    證明確，被告二人犯行，洵堪認定。
二、核被告二人所為，均係犯刑法第三百二十一條第一項第二款
    、第三款之加重竊盜罪。被告二人就上開犯行有犯意之聯絡
    及行為之分擔，均為共同正犯。被告二人分別有如事實欄第
    一段所載之犯罪、科刑與執行前案紀錄之情，有台灣高等法
    院被告前案紀錄表及臺灣嘉義地方法院檢察署刑案資料查註
    紀錄表各一件在卷可稽，被告二人均於有期徒刑之執行完畢
    後，五年內故意再犯本件有期徒刑以上之罪，均為累犯，均
    應依刑法第四十七條第一項之規定加重其刑。爰分別審酌被
    告二人之犯罪動機、目的，被告二人分別有前述犯罪前案紀
    錄之品行、其二人共同攜帶客觀上具危險性足供兇器使用之
    工具竊盜之手段、所竊財物之財產價值及對告訴人所生之損
    害、被告乙○○自述國小畢業、曾從事直銷及切割業、被告
    甲○○自述國中畢業、從事板模業之智識程度、被告乙○○
    自陳其家中有父母親、一兄、一妹，未婚、經濟狀況不佳之
    家庭狀況、被告甲○○自陳渠父母親已過世、有四兄與二姊
    均已結婚，其已婚、配偶不知去向、有一子、經濟狀況不佳
    之經庭狀況，及被告二人犯罪後均坦認犯行之態度等一切情
    狀，分別就被告二人所犯之罪，量處如主文所示之刑。
三、扣案之螺絲起子一把係被告乙○○所有供被告二人本件犯罪
    所用之物，業據被告二人分別供陳在卷，應依刑法第三十八
    條第一項第二款之規定宣告沒收。
據上論斷，應依刑事訴訟法第二百九十九條第一項前段，刑法第
二十八條、第三百二十一條第一項第二款、第三款、第四十七條
第一項、第三十八條第一項第二款，判決如主文。
本案經檢察官陳慧玲到庭執行職務。
中    華    民    國    97    年    3     月    24    日
                      刑事第四庭   法  官   許兆慶
上列正本證明與原本無異。
如不服本判決，應於判決送達後十日內向本院提出上訴狀，上訴
書狀依法應敘述具體理由，如未敘述具體理由者，應於上訴期間
屆滿後二十日內補提理由書於本院（均應附繕本）。告訴人或被
害人如對於本判決不服者，應具備理由請求檢察官上訴，其上訴
期間之計算係以檢察官收受判決正本之日期為準。
中    華    民    國    97    年    3     月    24    日
                                   書記官   林金福
所犯法條：刑法第321條（加重竊盜罪）
犯竊盜罪而有左列情形之一者，處6月以上、5年以下有期徒刑：
一  於夜間侵入住宅或有人居住之建築物、船艦或隱匿其內而犯
    之者。
二  毀越門扇、牆垣或其他安全設備而犯之者。
三  攜帶兇器而犯之者。
四  結夥三人以上而犯之者。
五  乘火災、水災或其他災害之際而犯之者。
六  在車站或埠頭而犯之者。
前項之未遂犯罰之。


司法院資訊處製作；財團法人民間司法改革基金會備份。
